【裁判字號】    95,台非,183
【裁判日期】    950810
【裁判案由】    違反毒品危害防制條例等罪定應執行刑
【裁判全文】
最高法院刑事判決              九十五年度台非字第一八三號
    上  訴  人  最高法院檢察署檢察總長
    被      告  甲○○
                        之3號.
上列上訴人因被告違反毒品危害防制條例等罪定應執行刑案件，
對於台灣台北地方法院中華民國九十五年四月二十八日第一審刑
事確定裁定（九十五年度聲字第七四七號，聲請案號：台灣台北
地方法院檢察署九十五年度執聲字第三一二號），認為部分違背
法令，提起非常上訴，本院判決如下：
    主  文
原裁定關於違背法令部分撤銷。
檢察官就上開撤銷部分之聲請駁回。
    理  由
非常上訴理由稱：「對於已判決確定之各罪，已經裁定其應執行
之刑者，如又重複裁定其應執行之刑，自係違反一事不再理之原
則，即屬違背法令，對於後裁定，得提起非常上訴。（最高法院
68年度台非字第50號判例參照）本件被告甲○○，因持有及施用
毒品兩罪，經台灣台北地方法院（94年度簡上字第89號）及台灣
板橋地方法院（94年度易字第205 號），先後判處如原裁定附表
一編號一、編號二所示之刑，均經確定。並經台灣台北地方法院
檢察署檢察官，於94年7 月13日以94年度執聲字第522 號，聲請
台灣台北地方法院，於94年8 月11日以94年度聲字第1034號裁定
被告應執行有期徒刑一年七月在案。該署檢察官復於95年4 月21
日，以95年度執聲字第312 號，對上開二確定判決及被告另犯贓
物、及偽造文書罪等共四罪，聲請台灣台北地方法院定其執行刑
，乃原法院於95年4 月28日以95年度聲字第747 號裁定，將贓物
、偽造文書二罪部分之聲請駁回；復對同一案件（即上開持有及
施用毒品部分）裁定被告應執行有期徒刑一年八月。其重複定其
應執行之刑，自有裁判不適用法則之違背法令。爰依刑事訴訟法
第441 條、第443 條提起非常上訴，以資糾正。」等語。
本院按對於已判決確定之各罪，已經裁定其應執行之刑者，如又
重複裁定其應執行之刑，自係違反一事不再理之原則，即屬違背
法令，對於後裁定，得提起非常上訴。本件被告甲○○前因持有
第一級毒品及施用第二級毒品二罪，經台灣台北地方法院及台灣
板橋地方法院先後判處如原裁定附表一編號一、編號二所示之罪
刑確定。經台灣台北地方法院檢察署檢察官於民國九十四年七月
十三日，聲請原審法院即台灣台北地方法院就被告上開二罪所處
之刑裁定定其應執行刑（聲請書案號為九十四年度執聲字第五二
二號）；經原審法院於同年八月十一日，以九十四年度聲字第一
○三四號裁定被告應執行有期徒刑一年七月確定在案，有該裁定
書一份及台灣高等法院被告前案紀錄表附卷可稽。惟同署檢察官
復於九十五年四月二十一日，對被告上述二罪所處之刑連同其另
犯贓物及偽造文書罪等共四罪所處之刑，聲請原審法院裁定定其
應執行刑（聲請書案號為九十五年度執聲字第三一二號）。原審
法院雖於九十五年四月二十八日，以九十五年度聲字第七四七號
裁定，將檢察官就被告所犯贓物及偽造文書二罪定應執行刑部分
之聲請駁回；但對於檢察官重複聲請就上開持有第一級毒品及施
用第二級毒品二罪所處之刑定應執行刑部分，卻未予以駁回，而
再以裁定定其應執行刑為有期徒刑一年八月。其重複裁定其應執
行之刑，自有裁判適用法則不當之違背法令。案經確定，非常上
訴意旨執以指摘，洵有理由，且原裁定於被告不利，爰由本院將
原裁定關於上述違背法令部分撤銷，並諭知檢察官就上開違背法
令部分之聲請駁回。
據上論結，應依刑事訴訟法第四百四十七條第一項第一款，判決
如主文。
中    華    民    國  九十五  年    八    月    十    日
                      最高法院刑事第四庭
                          審判長法官  吳  雄  銘
                                法官  劉  介  民
                                法官  郭  毓  洲
                                法官  韓  金  秀
                                法官  林  秀  夫
      本件正本證明與原本無異
                                      書  記  官
中    華    民    國  九十五  年    八    月   十四   日
                                                      Ｅ


司法院資訊處製作；財團法人民間司法改革基金會備份。
